臺北高等行政法院判決
　　　　　　　　　　　　　　　　　　 95年度訴字第03908號
　　　　　　　　　　　　　　　.
原　　　告　甲○○
訴訟代理人　乙○○
被　　　告　臺北縣政府稅捐稽徵處
代　表　人　丙○○（處長）
訴訟代理人　丁○○
　　　　　　戊○○
　　　　 　 己○○
上列當事人間因地價稅事件，原告不服臺北縣政府中華民國95年
9月12日北府訴決字第0950359030號訴願決定，提起行政訴訟。
本院判決如下：
    主  文
訴願決定及原處分均撤銷。
被告應返還原告滯納金新臺幣肆萬零玖佰拾玖元。
訴訟費用由被告負擔。
　　事  實
一、事實概要：
    原告所有坐落泰山鄉○○段○○段358、358-1、358-2地號
    土地（下稱系爭土地）3筆，原按土地稅法第22條規定課徵
    田賦，嗣經原告於系爭土地上建有鐵皮屋4間（下稱系爭房
    屋，門牌號為：泰山鄉○○路5巷32號、32-1號、32-2號、
    32-3號），於94年7月5日申報「房屋新增改建稅籍及使用情
    形」，被告所屬新莊分處以系爭房屋為新建房屋，依財政部
    79年6月18日台財稅第790135202號函釋，自實際變更使用之
    次年（即自95年）起改課地價稅，除於稅籍主檔釐正地價稅
    改課時點外，並以94年7月12日北稅莊一字第0940023119號
    函通知原告。惟於稅籍主檔釐正改課時點誤植為「94年」，
    而於94年按一般用地稅率核課地價稅，原告依限繳納後申請
    退還誤繳之地價稅，經被告所屬新莊分處重新調閱原告原申
    請設立房屋稅籍申報書檔案資料，始發現原告已另行補正系
    爭房屋建築完成日期為91年7月，其房屋稅籍資料亦核定自
    91年起月起計課房屋稅，並經補徵92年至94年房屋稅。系爭
    土地自91年起既蓋有房屋，即非供農業使用，與課徵田賦要
    件不符，被告所屬新莊分處以94年12月1日北稅莊一字第
    0940042764號函復略以，依財政部函釋及稅捐稽徵法規定，
    應自92年起改課地價稅、補徵92年至93年地價稅，並將94
    年7月12日北稅莊一字第0940023119號函作廢，因而否准原
    告94年地價稅退稅申請。原告不服，提出申覆，經被告所屬
    新莊分處重為審核後，以95年1月25日北稅莊一字第
    0940046882號函維持補稅並否准退還94年地價稅。（此即本
    件之原處分）原告不服，提起訴願，亦遭駁回，遂向本院提
    起本件行政訴訟。其間，被告復以原告未就92、93年度地價
    稅核課處分不服，移送板橋行政執處強制執行，除收取本稅
    外，復收取滯納金共40,939元。
二、兩造聲明：
　　(一)原告聲明：
      1.訴願決定及原處分均撤銷。
      2.請求判命被告應返還原告滯納金新臺幣（下同）40,939
        元。
      3.訴訟費用由被告負擔。
　　(二)被告聲明：
      1.駁回原告之訴。
      2.訴訟費用由原告負擔。
三、兩造陳述：
　　(一)原告主張：
      1.依行政程序法第1條規定，為使行政行為遵循公正、公
        開與民主之程序，確保依法行政之原則，以保障人民權
        益，提高行政效能，增進人民對行政之信賴，特制定本
        法。本件課徵地價稅所有一切課稅資料都為被告保管，
        在民未提出申請退回已繳納之款項事前未為發現，審查
        課徵過程不無疏失及嚴重瑕疵。被告不能以「誤繕」二
        字就將公函作廢。
      2.政府之公文具有公示力及公信力，內容需正確確實，以
        確保人民對政府信賴。被告作成與94年7月12日北稅莊
        (一)字第0940023119號函，相反或加重不利之行為，需考
        慮信賴利益之保護。原告所有系爭土地於被告依當時法
        律狀態及事實狀態判斷下作成原通知函之內容，該說明
        內容於送達15日內，原告並無提出異議說明需更正之情
        事，信賴被告對本件法律與事實的判斷，所有上該土地
        登記向公家機關所為登記資訊，均為被告及其他政府機
        關持有、保管中，俾被告及其他公家機關直接得以透明
        決定、決案與相關人民之權利義務之行為，間接亦讓此
        公共資訊使用者所可能弊端無所遁形，進而落實人民信
        賴原處分機關的決定。尤其，原告並無行政程序法第
        119條信賴不值得保護之要件，被告自不得任意為之。
        又謂，合法非授益行政行為之廢止（作廢），原則上行
        政機關得隨時為之；對合法之授益行政行為亦僅於一定
        要件下始得廢止，乃行政程序法第122條、123條規定，
        以供遵循；倘原處分機關非於前該第123條一定要件下
        廢止授益之行政行為後，而後廢止之行政行為，非受益
        人（相對人）不得之預期範圍，又尚應重新為同相對人
        就該法律及事實狀態之行政行為，即發生信賴保護問題
        ，其行為前後矛盾另相對人無所適從，有違一般法律原
        則，故應予禁止任意為之。
      3.按行政申覆救濟，於原告表示不服範圍內，不得為較原
        函（處分）不利於原告之處分（為訴願法第85條第1項
        但書及行政訴訟法第195條第2項規定）。上該事實認定
        即經被告面審核校定，於原告申請退還溢繳稅款時，其
        課稅資料事實並未變更，更無另行發現新課稅資料之情
        形，原告爰依稅捐稽徵法第28條申請退還。倘就原告不
        服之範圍內變更原核定稅款起徵年度，並重新為不利於
        原告之處分，即有適用法則不當之違誤。
      4.原告於接獲訴願決定書後，又接獲95年9月25日法務部
        行政執行署板橋行政執行處通知書，其所載除本稅外，
        另加徵滯納金40,939元。94年12月1日北稅莊(一)字第
        0940042764號函於說明事項四表示對本件如有異議，應
        於文到15日內提出申覆。原告94年12月9日接獲上開函
        文即於94年12月23日之規定期限內提出申覆。而95年1
        月25日北稅莊(一)字第0940046882號函復，就原告申覆書
        申請免補徵92年及93年地價稅乙節欠難照辦，並於說明
        事項七表示如對本行政處分不服，應自行政處分到達之
        次日起30日內繕具訴願書，經由被告向臺北縣政府提起
        訴願。原告於95年2月3日接獲公文後即於95年3月2日之
        規定期限內向被告提起訴願。原告後於95年9月13日接
        獲臺北縣政府95年9月12日北府訴決字第0950359030 號
        函檢送之訴願決定書。依財政部81年5月9日台財稅第
        811664782號函規定，納稅義務人未繳納稅款申請復查
        ，經復查決定有應補稅額時，如其係於法定期限內申請
        復查者，應稅捐稽徵法施行細則第12條規定加計利息；
        如係逾越法定期限始申請復查，則應依稅捐稽徵法第20
        條及各稅法規定加徵滯納金及利息。原告既均依被告公
        函所載期限及方式提起行政救濟，則應僅就核定補徵之
        本稅金額，依稅捐稽徵法第38條第3項規定，加計利息
        而免徵滯納金。
      5.依稅捐稽徵法第35條、第38條規定，可知有關不服稅捐
        核定處分之法定行政救濟程序為提起復查、訴願及行政
        訴訟。然被告所屬新莊該分處以95年8月2日北稅莊(三)字
        第0950026015號函答覆原告申請撤銷禁止處分登記案之
        說明事項第二點，竟有「台端之申覆書並非復查申請書
        」之語。按依行政程序法第96條規定，則被告所屬新莊
        分處要求原告提出之「申覆」一詞，非為各相關法律所
        明訂用語，且無相關行政救濟程序規定，被告所屬新莊
        分處違反行政程序法第6條之規定，竟向原告提示並要
        求踐行一不合法律規定之行政救濟程序，且事後竟依此
        認定原告並非提出復查申請，該新莊分處如認申覆書並
        非復查申請書，則自應於答覆原告申覆書時，告知應提
        起復查申請書，而非要求原告提起訴願。此外，該新莊
        分處要求原告提出申覆之「文到15日」期限，較法定提
        起復查之「繳納期間屆滿翌日起30日」期限縮短甚多；
        且僅由該新莊分處內部自行審查申覆案件，而非如復查
        案件係由其他機關審核，自然更無可能由該新莊分處推
        翻自行做出之行政處分，因而喪失原先如提出復查可獲
        得較為公正之審查機會。該新莊分處之一連串行政行為
        實已侵害原告所具有憲法對於人民之行政救濟權利保障
        ，該新莊分處要求原告提出之申覆即使並非復查，自應
        視為已依法律規定提起復查。
      6.原告於94年12月9日收到該分處94年12月1日北稅莊(一)字
        第0940042764號函，依該分處指示於94年12月23日之期
        限內提出申覆，有被告收據為憑。而被告所屬新莊分處
        於95年1月25日才函覆原告，而原告收到已是95年2月3
        日，該分處發文日至原告收到日期都誤差8、9天，有作
        業延誤之嫌。
      7.行政程序法第10條規定，行政機關行使裁量權，不得逾
        越法定之裁量範圍，並應符合法規授權之目的。被告所
        屬新莊分處之稅務員在繳款書法定繳納期限自行縮短時
        間為16天，有裁量濫用之嫌。
      8.被告所屬新莊分處於94年12月1日北稅莊(一)字第
        0940042764號函說明事項第二點稱：「另本分處前於94
        年7月11日北稅莊(一)字第0940023119號函，係屬誤繕，
        請予作廢。」，然被告95年12月8日北稅法字第
        0950177035號函所附之本訴訟答辯書第1頁之事實部分
        ，有「惟於稅籍主檔釐正改課時誤鍵改課起點為94年」
        之語，顯見該新莊分處於94年7月11日北稅莊(一)字第
        0940023119號函通知自95年起按一般用地稅率課徵地價
        稅時，確係以95年為改課起點，並非公文誤繕。然該分
        新莊處竟稱係屬誤繕，請予作廢，顯與事實不符，於公
        文為不實陳述，且又以不實之誤繕理由作廢原先合法處
        分，實有違反行政程序法第8條之規定。綜上所述，實
        難認為該新莊分處係以誠實信用之方法為行政行為，因
        而使原告合法權益受損。
      9.依據稅捐稽徵法第50條之2規定，被告所屬新莊分處將
        本件移送行政執行處強制執行之作為是否適當，不無疑
        義等語。
      10.提出被告所屬新莊分處94年7月12日北稅莊(一)字第
        0940023119號函、被告所屬新莊分處95年1月25日北稅
        莊(一)字第0940046882號函、被告所屬新莊分處94年12月
        1日北稅莊(一)字第0940042764號函、被告所屬新莊分處
        95年1月25日北稅莊(一)字第0940046882號函、臺北縣政
        府95年9月12日北府訴決字第0950359030號訴願決定書
        、95年9月25日法務部行政執行署板橋行政執行處通知
        書、被告所屬新莊分處95年8月2日北稅莊(三)字第
        0950026015號函、被告所屬新莊分處收受原告94年12月
        23日申覆書、被告所屬新莊分處92及93年地價稅繳款書
        等件影本為證。
　　(二)被告主張：
      1.本件系爭土地原課徵田賦，原告於91年7月在該土地上
        建造鐵皮屋4間，惟遲至94年7月5日始向被告所屬新莊
        分處辦理房屋稅設籍，並於其後補正系爭房屋建築完成
        日期，此有原告申辦房屋稅設籍時所出具之「房屋新建
        （改增建）暨房屋現值申報書」附卷可參，顯見該土地
        於91年間即已非作農業使用，核與土地稅法第22條所定
        課徵田賦之要件不符，依財政部79年6月18日台財稅第
        790135202號函釋規定，應自92年起改課地價稅，是被
        告所屬新莊分處依稅捐稽徵法第21條規定，對原告補徵
        92年及93年地價稅，及依土地稅法第40條規定核定94年
        地價稅，並否准原告退還已繳94年地價稅之申請，同時
        將前於94年7月12日所作北稅莊(一)字第0940023119號函
        予以撤銷，而於94年12月1日作成北稅莊(一)字第
        0940042764號函函知原告，並對原告94年12月23日向被
        告所屬新莊分處提出申覆書所為准予退回已繳納之94
        年地價稅及免再徵92年、93年地價稅之申請，於95年1
        月25日以北稅莊(一)字第0940046882號函否准所請，依土
        地稅法第14條、第22第1項第1款及財政部79年6月18日
        台財稅第790135202號函、稅捐稽徵法第21條第1項第2
        款、第2項等相關規定，於法並無違誤，應予維持。
      2.至於原告主張被告所屬新莊分處於94年12月1日以北稅
        莊(一)字第0940042764號函將前於94年7月12日所作北稅
        莊(一)字第0940023119號函予以撤銷有違信賴保護原則，
        及主張渠於94年11月23日僅向被告所屬新莊分處提出退
        還已繳94年地價稅之申請，然被告所屬新莊分處94年12
        月1日北稅莊(一)字第0940042764號函函復之內容，除否
        准退稅外另變更原核定稅款開徵年度，其結果更不利於
        原告，亦與不利益變更禁止原則相牴觸乙節，按所謂「
        信賴保護原則」係指人民因相信既存之法秩序，而安排
        其生活或處置其財產，則不能因嗣後法規之制定或修正
        ，而使其遭受不能預見之損害，用以保護人民之既得權
        ，並維護法律尊嚴者而言，是值得保護之信賴至少應具
        備3要件：(1)信賴基礎：即須令人民有信賴的行政行為
        。(2)信賴表現：須人民因信賴該行政行為而為具體的信
        賴行為。(3)信賴值得保護：人民之信賴係基於善意。查
        本件原告既自承於91年7月在系爭土地上建造鐵皮屋4間
        ，而此事實為被告所屬新莊分處於渠申請退稅時發現，
        自得依法核實認定，是被告所屬新莊分處依財政部79年
        6月18日台財稅第790135202號函及稅捐稽徵法第21條第
        1項第2款、第2項規定，對原告補徵92年、93年地價稅
        並否准退還已繳94年地價稅之申請，同時將94年7月12
        日北稅莊(一)字第0940023119號函撤銷，自屬於法有據，
        雖被告所屬新莊分處前於94年7月12日以北稅莊(一)字第
        0940023119號函通知原告系爭土地自95年起改課地價稅
        ，有使納稅義務人對於其納稅義務產生不正確認識之可
        能，然原告之所以應依上開規定負繳納92年、93年及94
        年地價稅之義務，則純係因本件課稅事實之內容使然，
        是原告因而所產生之不利益，當非被告所屬新莊分處將
        上開號函撤銷所致；再者，原告亦未因前述號函而為任
        何具體之信賴行為或值得保護，是原告主張本件有「信
        賴保護原則」之適用，核無足採。又「不利益變更禁止
        之原則」係指行政處分作成後，於行政救濟程序，對於
        受處分人不得更為不利益之決定而言；是本件被告所屬
        新莊分處認定並未進入行政救濟程序之系爭94年7月12
        日以北稅莊(一)字第0940023119號函違法而予以撤銷，自
        無所謂不利益變更禁止原則之適用。另原告於本訴訟案
        所為「撤銷被告移送法務部行政執行處執行之滯納金
        40,939元整」之聲明，經查，非屬本件系爭處分之範圍
        ，亦未經訴願審議程序之審查，併予敘明。
      3.被告所屬新莊分處於94年12月1日以北稅莊(一)字第
        0940042764號函否准原告請求退還已繳94年地價稅之申
        請，並隨函檢送補徵92、93年地價稅稅額繳款書時，於
        該號函及繳款書上分別有「台端對本案如有異議，請於
        文到15日內向本分處提出申覆。」及「納稅義務人對稽
        徵機關核定之稅額如有不服，應於收到繳款書後，在繳
        納期間屆滿翌日起算30日內向本稽徵機關申請復查。（
        僅適用於未曾復查者）」之記載，顯見被告所屬新莊分
        處對於原告就系爭土地補徵92、93年地價稅所核定之稅
        額處分已履踐教示之義務，而原告未於法定復查期間內
        申請復查，又逾期繳納應納稅額，被告所屬新莊分處依
        稅捐稽徵法第20條規定按滯納數額加徵滯納金，於法自
        屬有據。
      4.被告所屬新莊分處補徵原告92年及93年地價稅，其繳款
        通知書上原記載繳納期間為自94年12月17日起至95年1
        月15日止，經誤繕改訂繳納期間至94年12月30日止，惟
        查被告所屬新莊分處就該2年地價稅之徵銷資料於電腦
        檔上之繳納期間仍為94年12月17日至95年1月15日，並
        無錯誤，是於原告因逾30日仍未繳納稅額，經依稅捐稽
        徵法第20條規定移送行政執行處執行時，於移送書上所
        載之限繳日期即為95年1月15日，而非誤繕之94年12月
        30日，有被告行政執行案件移送書附原處分卷可參。又
        該2年地價稅之限繳日期95年1月15日適逢星期日，依法
        其繳納截止日期應順延1天至星期一，故其滯納金之起
        算日應為95年1月19日至95年2月16日，其92年滯納金計
        算式為136,711元×15％＝20,506元，至93年滯納金計
        算式則為136,221×15％＝20,433元云云。
　　理  由
一、按「依稅法規定逾期繳納稅捐應加徵滯納金者，每逾2 日按
    滯納數額加徵百分之一滯納金；逾30日仍未繳納者，移送法
    院強制執行。」；「納稅義務人對於因適用法令錯誤或計算
    錯誤溢繳之稅款，得自繳納之日起5 年內提出具體證明，申
    請退還；逾期未申請者，不得再行申請。」；「納稅義務人
    對於核定稅捐之處分如有不服，應依規定格式，敘明理由，
    連同證明文件，依左列規定，申請復查：一　依核定稅額通
    知書所載有應納稅額或應補徵稅額者，應於繳款書送達後，
    於繳納期間屆滿翌日起算30日內，申請復查。」，稅捐稽徵
    法第20條、第28條及第35條第1 項第1 款定有明文。
二、前揭事實概要所載各情，為兩造所不爭，且有上開各該函文
    、原處分及訴願決定書等件影本附原處分及訴願機關卷可稽
    。依前述兩造主張之意旨，本件兩造間之爭點厥為：
    (一)被告以95年1 月25日北稅莊一字第0940046882號函維持補
      徵92、93年度地價稅並否准退還94年地價稅，有無違誤？
    (二)原告請求被告返還系爭滯納金，是否有據？
三、被告以95年1 月25日北稅莊一字第0940046882號函維持補徵
    92、93年度地價稅並否准退還94年地價稅，有無違誤？
    (一)經查，本件被告於94年7 月12日以北稅莊一字第
      0940023119號函通知原告，就系爭土地自實際變更使用之
      次年（即自95年）起改課地價稅，惟被告於稅籍主檔釐正
      改課時點誤植為「94年」。原告依限繳納後，申請退還誤
      繳之94年度地價稅。被告所屬新莊分處經重新調閱原告原
      申請設立房屋稅籍申報書檔案資料，始發現原告已另行補
      正系爭房屋建築完成日期為91年7 月，其房屋稅籍資料亦
      核定自91年起月起計課房屋稅，並經補徵92年至94年房屋
      稅，系爭土地自91年起既蓋有房屋，即非供農業使用，與
      課徵田賦要件不符。被告所屬新莊分處乃以94年12月1 日
      北稅莊一字第0940042764號函復略以，依財政部函釋及稅
      捐稽徵法規定，應自92年起改課地價稅、補徵92年至93年
      地價稅，因此94年度核課之地價稅，並無違誤。另本處前
      於94年7 月12日（被告誤繕為11日）北稅莊一字第
      0940023119號函通知自95年起按一般用地稅率課徵地價，
      係屬誤繕，請予作廢。…，並教示原告「台端對本案如有
      異議，請於文到15日內向本分處提出申覆」云云，一併檢
      送92、93年度地價稅課稅明細表及補徵地價稅繳款書予原
      告。原告不服，提出申覆書，表明請求退還已繳之94年度
      地價稅，及免徵92、93年度地價稅之意旨，被告所屬新莊
      分處對於原告不服該函及補徵92、93年度地價稅繳款書之
      情形，未送訴願或復查程序處理，而係經重為審核後，以
      95年1 月25日北稅莊一字第0940046882號函復，否准退還
      94年地價稅，及維持補徵92、93年度地價稅等語，有該等
      函文及原告申覆書影本附原處分卷可稽。
    (二)又依原處分卷附被告94年7 月12日以北稅莊一字第
      0940023119號函之記載，其意旨係核課系爭土地95年度之
      地價稅，雖其於隨函之稅單上誤載為94年度，已如前述，
      惟此並不改變其核課處分即課處95年度地價稅之本旨；且
      相對以觀，94年度之地價稅即未經核課之處分。故被告所
      屬新莊分處逕以94年12月1 日北稅莊一字第0940042764號
      函，將其以94年7 月12日北稅莊一字第0940023119號函通
      知自95年起按一般用地稅率課徵地價部分，認係屬誤繕，
      請予作廢，並於事後逕認稅單上誤載之「94」年度核課之
      地價稅，並無違誤云云，以充作94年度地價稅之核課處分
      ，於法即有未合。
    (三)且不服行政處分之法定救濟程序為提起訴願及行政訴訟（
      以撤銷訴訟為例，訴願法第1 條、行政訴訟法第4 條參照
      ）；不服稅捐核課處分之法定救濟程序為提起復查、訴願
      及行政訴訟（稅捐稽徵法第35條、第38條參照）。經查，
      本件被告所屬新莊分處94年12月1 日北稅莊一字第
      0940042764號函，係作成：該分處前94年7 月12日北稅莊
      一字第0940023119號函通知自95年起按一般用地稅率課徵
      地價，予以作廢之處分，及系爭土地應自92年起改課地價
      稅，補徵92年至93年地價稅之處分。依前開說明，該分處
      本應為申請復查之教示。惟該分處卻於該函說明四記載：
      台端對本案如有異議，請於文到15日內向本分處提出「申
      覆」等語，顯有行政爭訟救濟之教示錯誤。而原告並未逾
      期乃於94年12月13日提出申覆書，雖名為「申覆書」，惟
      其內容已表明請求退還已繳之94年度地價稅，而不服該分
      處廢止原94年7 月12日北稅莊一字第0940023119號函通知
      自95年起按一般用地稅率課徵地價而否准退稅之處分，及
      表明請求免徵92、93年度地價稅，而不服該分處補徵92
      、93年度地價稅之處分（包括該函表示補徵及隨函檢送之
      92、93年度地價稅繳款書之決定）等意旨，應解為原告就
      該等處分已分別就92、93、94年之補徵地使稅申請復查，
      就否准退還94年及地價稅提起訴願及申請，始符合原告「
      申覆書」之本旨。惟該分處未送訴願或復查程序處理，而
      再以95年1 月25日北稅莊一字第0940046882號函復，否准
      退還94年地價稅，及維持補徵92、93年度地價稅等語並以
      原告未不服而移送強制執行，於法即有違誤，應予撤銷。
      此外，被告對於原告就被告所屬新莊分處94年12月1 日北
      稅莊一字第0940042764號函所為之提起訴願及申請復查，
      自應循法定救濟程序辦理，以保障原告程序上及實體上之
      權益，併此敘明。
四、原告請求被告返還系爭滯納金，是否有據？
    按「納稅義務人應納稅捐，於繳納期間屆滿30日後仍未繳納
    者，由稅捐稽徵機關移送法院強制執行。但納稅義務人已依
    第35 條 規定申請復查者，暫緩移送法院強制執行。」，稅
    捐稽徵法第39條第1 項定有明文。經查，本件原告已就被告
    所屬新莊分處補徵系爭土地92、93年度地價稅之處分申請復
    查，已如前述。該分處誤認原告未經申請復查，逕予移送強
    制執行，並已徵收滯納金40,939元等情，業據原告陳述綦詳
    ，並有行政執行通知書、移送書等影本附本院卷（第24頁、
    69 至72 頁）可稽，其情形為被告所不否認（見本院96年6
    月5日 準備程序筆錄第1 頁）。本件原告申請復查後，被告
    未予暫緩移送強制執行，且徵收原告滯納金，於法均有未合
    。是以原告請求被告如數返還系爭滯納金，於法有據，應予
    准許。
五、從而，本件被告所屬新莊分處95年1 月25日北稅莊一字第
    0940046882號函所為維持補徵92、93年度地價稅及否准退還
    94年地價稅之原處分，於法有違；訴願決定未予糾正，亦有
    未合。原告主張撤銷訴願決定及原處分，並返還其已繳納之
    滯納金40,939元，於法有據，應予准許。爰由本院判決如主
    文所示。
據上論結，本件原告之訴為有理由，依行政訴訟法第98條第3 項
前段，判決如主文。
中　　華　　民　　國　　96　　年　 　8　　月　 23  　 日
                       第五庭審判長法  官　張瓊文
                                   法  官  胡方新
                                   法  官  蕭忠仁
上為正本係照原本作成。
如不服本判決，應於送達後20日內，向本院提出上訴狀並表明上
訴理由，如於本判決宣示後送達前提起上訴者，應於判決送達後
20日內補提上訴理由書（須按他造人數附繕本）。
中　　華　　民　　國　　96　　年　 　8　　月　 23  　 日
                                   書記官  蕭純純
